---
title: "Lista 1"
author: 
  - Eniedson Fabiano Pereira da Silva Junior - 119110512  
  - João Paulo Alves Dantas - 119210258  
  - Rodrigo Farias Oliveira - 118110711
output: html_document
---

# Respostas

1. Quando se tem uma grande quantidade de dados com valores distintos para se exibir em uma tabela pode ser que o resultado gerado a não seja tão atrativo, como visto na tabela a seguir, que detalha a quantidade de horas extras dormidas por 20 pacientes que consumiram dois tipos de drogas soniferas: 

``` {r, echo = FALSE}
table (sleep$extra, sleep$group)
```

Porem podemos agrupar os resultados em intervalos de valores arbitrarios, tornando uma visualização bem mais atrativa: 
```{r tabela, echo = FALSE}
sono <- cut(sleep$extra, breaks = c(-2,0,2,5), 
labels = c("-2..0","0..2","2..5"))

table (sono, sleep$group)
```

2. salve

``` {r}
k <- 1:10

probability <- pbinom(q = k,
       size = 10,
       prob = .5)

# plot the outcomes against their probabilities
plot(x = k, 
     y = probability,
     main = "Probability Distribution Function") 
```

3. As variaveis aleatorias podem ser divididas em dois grupos principais, qualitativas e quantitativas, dentro desses podemos ainda dividir cada em em outros dois, temos as qualitativas nominais e ordinais, e temos as quantitativas discretas e continuas.

    3.1. Qualitativa Nominal: Tipo de variavel em que é impossivel mensurar ou ordenar os valores, como no exemplo abaixo em que temos os sobreviventes do Titanic agrupados por seu genero, que por sua vez é uma variavel aleatoria.

    ``` {r, echo = FALSE}
    apply(Titanic, c(4, 2), sum)
    ```
  
  
    3.2. Qualitativa Ordinais: Nesse tipo de variavel é possivel atribuir uma ordem aos valores coletados. Utilizando a mesma base de dados, podemos agora observar os sobreviventes do Titanic agrupados pela classe em que embarcaram, podendo ser 1ª Classe, 2ª Classe, 3ª Classe ou tripulação.
    ``` {r, echo = FALSE}
    apply(Titanic, c(4, 1), sum)
    ```