---
title: "1ª Lista de Exercícios"
author: 
  - Eniedson Fabiano Pereira da Silva Junior - 119110512  
  - João Paulo Alves Dantas - 119210258  
  - Rodrigo Farias Oliveira - 118110711
output: html_document
---

```{css, echo=FALSE}
h1 {
  text-align: center;
  margin-bottom: 3rem;
}
```

# Respostas

1. Ao ter uma grande quantidade de dados com valores distintos para se exibir em uma tabela pode ser que o resultado gerado a não seja tão atrativo, como visto na tabela a seguir, que detalha a quantidade de horas extras dormidas por 20 pacientes que consumiram duas categorias de drogas soníferas: 

``` {r, echo = FALSE}
table (sleep$extra, sleep$group)
```

Porem podemos agrupar os resultados em intervalos de valores arbitrários, tornando uma visualização bem mais atrativa: 
```{r tabela, echo = FALSE}
sono <- cut(sleep$extra, breaks = c(-2,0,2,5), 
labels = c("-2..0","0..2","2..5"))

table (sono, sleep$group)
```

2. Uma variável aleatória pode ser definida intuitivamente como um evento que possui chances (iguais ou não) de assumir determinados valores, como, por exemplo, o lançamento de um dado balanceado, aonde cada face do dado possui chance igual a 1/6 de cair, ou até mesmo o lançamento de uma moeda justa, que possui chance de 1/2 para cada face.

Para visualizar a manipulação das probabilidades temos aqui um gráfico que mostra a probabilidade de conseguir x caras ao lançar uma moeda justa:

``` {r, echo = FALSE}
caras <- 1:10

Probabilidade <- dbinom(x = caras,
       size = 10,
       prob = 0.5)

plot(x = caras, 
     y = Probabilidade,
     main = "Chance de conseguir x caras ao lançar 10 moedas balançeada") 
```

Agora ajustando a moeda para ela ter uma chance de 7/10 de cair cara, vemos que o gráfico se move uma probabilidade maior de conseguir altos números de caras:

``` {r, echo = FALSE}
caras <- 1:10

Probabilidade <- dbinom(x = caras,
       size = 10,
       prob = 0.7)

plot(x = caras, 
     y = Probabilidade,
     main = "Chance de conseguir x caras ao lançar 10 moedas não justa") 
```

3. As variáveis aleatórias podem ser divididas em dois grupos principais, qualitativas e quantitativas, dentro desses podemos ainda dividir cada em outros dois, temos as qualitativas nominais e ordinais, e temos as quantitativas discretas e continuas.

    3.1. Qualitativa Nominal: Categoria de variável em que é impossível mensurar ou ordenar os valores, como no exemplo abaixo em que temos os sobreviventes do Titanic agrupados por seu gênero, que por sua vez é uma variável aleatória.

    ``` {r, echo = FALSE}
    apply(Titanic, c(4, 2), sum)
    ```
  
  
    3.2. Qualitativa Ordinais: Nessa categoria de variável é possível atribuir uma ordem aos valores coletados. Utilizando a mesma base de dados, podemos agora observar os sobreviventes do Titanic agrupados pela classe em que embarcaram, podendo ser 1.ª Classe, 2.ª Classe, 3.ª Classe ou tripulação.
    ``` {r, echo = FALSE}
    apply(Titanic, c(4, 1), sum)
    ```
    
    3.3.
    
    3.4.
    

4. Uma função probabilidade mapeia os possíveis resultados de uma variável aleatória com base nos seus parâmetros aleatórios. Como exemplo podemos fazer utilizar o mesmo da questão 2, agora escrevendo a função probabilidade de retirar k caras em um total de n lançamentos com uma probabilidade p de sucesso:

$$P = {n \choose k} p^{k} (1-p)^{n-k}$$

Com uma moeda balanceada e 10 lançamentos chegamos a seguinte função:

$$P = {10 \choose k} 0.5^{k} (0.5)^{10-k}$$

Que resulta no mesmo gráfico visto na questão 2:

``` {r, echo = FALSE}
caras <- 1:10

Probabilidade <- dbinom(x = caras,
       size = 10,
       prob = 0.5)

plot(x = caras, 
     y = Probabilidade,
     main = "Chance de conseguir x caras ao lançar 10 moedas balançeada") 
```

5. Uma Distribuição de Probabilidades é um par de probabilidade e valor que pode ocorrer em um evento, como, por exemplo, um dado que possui chances diferentes de cair em cada lado. Como, por exemplo, na tabela a seguir.

``` {r, echo = FALSE}
tab <- matrix(c(0.1, 0.2, 0.3, 0.2, 0.1, 0.1), ncol=6, byrow=TRUE)
colnames(tab) <- c('1','2','3','4','5','6')
rownames(tab) <- c('chance')
tab
```

6. De certa maneira sim, às duas distribuições associam valores a eventos que ocorrem, por um lado a distribuição de probabilidade atribui chances de que um determinado evento ocorra dentro de um espaço amostral, já a distribuição de frequências é algo mais empírico e tenta chegar nesse mesmo resultado recordando registros. Em espaços amostrais grandes às duas tendem a chegar em um resultado muito parecido, quando analisando um mesmo evento. Um bom exemplo dessa semelhança pode ser vista analisando o cara-ou-coroa, em que uma Distribuição de Probabilidades define que uma moeda justa tem 1/2 de chance de cair em cada lado, porem em um teste empírico o matemático inglês John Kerrich jogou uma moeda 10 mil vezes, registrando 5.067 caras e 4.933 coroas, números muito próximos dos 50%, porem com uma pequena discrepância.
