---
title: "2ª Etapa"
author:
- Eniedson Fabiano Pereira da Silva Junior - 119110512
- João Paulo Alves Dantas - 119210258
output:
  pdf_document: default
  html_document: default
---

```{css, echo=FALSE}
h1 {
  text-align: center;
  margin-bottom: 3rem;
}

img {
  text-align: center;
}
```

```{r, echo=FALSE, include=FALSE}
options(warn=-1)
options(scipen=999)

list.of.packages <- c("data.table", "gt", "reshape2")
new.packages <- list.of.packages[!(list.of.packages %in% installed.packages()[,"Package"])]
if(length(new.packages)) install.packages(new.packages, repos='http://cran.us.r-project.org')

library(ggplot2)
library (corrplot)
library(data.table)
library(gt)
library(reshape2)

data <- read.csv("F:\\Downloads\\archive\\vgsales.csv", header=TRUE, stringsAsFactors=FALSE, nrows=500)
```

## 1)

A indústria do entretenimento vem ganhando cada vez mais espaço com o passar dos anos, dentro dela, o mercado de jogos digitais se destaca com receita de quase 200 bilhões apenas esse ano e com uma estimativa de aumento de 2,1% ao ano,  segundo o Global Games Market Reports de 2022. Um dos fatores determinantes para o sucesso ou não de novos jogos é o gênero, a partir disso, estudos e análises quanto às vendas a partir do mesmo é de extrema relevância, já que pode garantir investimentos mais promissores e também melhorar a qualidade de jogos de gêneros mais requisitados pelos clientes no mundo todo.
 
## 2)

a) Jogos existentes no mercado relacionados a quantidade de cópias vendidas dos mesmos, em milhões. A variável analisada é contínua.

b) i) Objetivo Geral - Analisar as vendas dos jogos a partir dos seus respectivos gêneros.
   ii) Objetivo Específico - Verificar quais gêneros são mais promissores a partir da quantidade de cópias vendidas.

c) O género do jogo, que é uma variável do tipo categórica, e a quantidade de vendas do jogo, que é uma variável quantitativa.

d) Existem muitos jogos espalhados pelo mundo e novos títulos são criados e lançados diariamente, dentre esses existem muitos jogos famosos, mas também existem jogos muito pouco vendidos e que não teriam impactos positivos nas análises realizadas, tendo em vista isso, a base de dados conta com uma amostragem que se baseia em selecionar apenas jogos que possuem mais que 100 mil cópias vendidas.

e) i) Para uma boa análise dos dados vários parâmetros podem ser utilizados, mas dentre eles, as médias e medianas podem ser de grande utilidade para identificar as medidas de centralidade dos dados em questão para cada grupo e analisar quais grupos possuem, no geral, são mais promissores, além disso, outro parâmetro interessante poderia ser o somatório de todas as cópias vendidas dentro de cada grupo, podendo verificar as maiores concentrações de vendas para os dados analisados;
   ii) Nesse caso, para identificar os melhores gêneros, o desvio padrão é uma ótima estatística, já que pode diferenciar gêneros promissores na totalidade, que possuem um desvio padrão mais baixo, de grupos não tão promissores, mas que possuem parâmetros altos devido a outliers presentes nos mesmos, o que pode ser feito a partir de uma análise, por exemplo, usando o coeficiente de variação;
   iii)  A partir de todas as medidas e parâmetros, algumas das estimativas e inferências possíveis poderia se direcionar a avaliação das taxas de sucesso de um determinado jogo a ser desenvolvido ou então para a escolha de um novo gênero para direcionar investimentos na criação de um novo título.

## 3)

a) Resposta para a questão foi discutida nos itens 1 e 2 desta mesma atividade.
b) [Video Game Sales](https://www.kaggle.com/datasets/gregorut/videogamesales)


## 4)

### Global

Na primeira parte iremos analisar os números no cenário mundial, o primeiro passo é exibir esses dados de maneira a analisar as médias, medianas e o IQR. Para isso escolhemos uma visualização baseada em um `boxplot`, que podemos ver a seguir:  

```{r, echo=FALSE}

ggplot(data, aes(Genre, Global_Sales)) + geom_boxplot() +
  ggtitle("Comparação entre vendas de jogos no mundo") +
  xlab("Gêneros") + 
  ylab("Quantidade de vendas(em milhões)") +
  theme(axis.text.x=element_text(angle = 45, vjust = 1, hjust = 1)) +
  theme(plot.title = element_text(hjust = 0.5))


```

Analisando o resultado exibido no gráfico podemos chegar a suposição que de fato o gênero não influencia nas vendas totais de um jogo, já que todas as médias apresentam resultados bem-parecidos, e somente alguns casos específicos fogem dessa curva, levando a acreditar que outros fatores influenciem mais que o gênero.  

Para dar continuidade a nossos testes é importante testar a normalidade dos dados, e para isso utilizaremos o teste de Shapiro-Wilk nos grupos.  

```{r, echo=FALSE}

DT <- data.table(data)

tablect <-DT[,
           .(W = shapiro.test(Global_Sales)$statistic, P.value = shapiro.test(Global_Sales)$p.value),
           by = .(Genre)]

tablect %>%
  gt()

```
  
Como o valor de `p` foi menor que 0,05 em pelo menos um dos grupos, e seguindo a orientação do [Canal Pesquise](https://www.canalpesquise.com.br/tut-1tutorialestatistico-1/tut-2), escolhemos o teste de Kruskal-Wallis para determinar de fato se essas variáveis são independentes.

```{r, echo=FALSE}

kru <- kruskal.test(Global_Sales ~ Genre, data = data)
```

Ao aplicar esse teste obtemos um valor de p igual a `r kru$p.value`, ou seja, maior que o valor definido de 0,05, e por esse motivo podemos bater o martelo e definir que no cenário global gênero não é um fator determinante para as vendas de um jogo.

Porem o valor ainda é bem próximo ao nosso limiar, então para fazer uma análise mais precisa podemos ainda utilizar o teste de Pairwise Wilcox, que vai comparar as vendas entre cada um dos gêneros. Aplicando esse teste nos nossos dados obtemos o seguinte resultado:

```{r, echo=FALSE}
test <- pairwise.wilcox.test(data$Global_Sales, data$Genre,
                     p.adjust.method = "BH")

result <- melt(test$p.value) 

result <- result[!is.na(result$value), ]

result <- within(result, Relevancia <- ifelse(value < 0.05, "Sim", "Não"))

colnames(result)[1] <- "Genre1"

colnames(result)[2] <- "Genre2"

result <- result[
            order( -rank(result[,4]), result[,1] ),
          ]

result %>%
  gt()

```

E com isso de fato podemos notar que nenhuma das comparações possui um resultado relevante, nesse caso menor que 0.05, para fazer-nos acreditar que essas variáveis são dependentes.  

### Japão

Saindo um pouco do âmbito mundial e entrando em um mercado mais nichado e gostos mais bem definidos, o Japão, será que os nossos testes terão os mesmos resultados, ou será que encontraremos uma análise diferente?

Utilizando a mesma base de dados, porem agora olhando somente para as vendas em territorio japones encontramos o seguinte `boxplot`:  

```{r, echo=FALSE}

ggplot(data, aes(Genre, JP_Sales)) + geom_boxplot() +
  ggtitle("Comparação entre vendas de jogos no Japão") +
  xlab("Gêneros") + 
  ylab("Quantidade de vendas(em milhões)") +
  theme(axis.text.x=element_text(angle = 45, vjust = 1, hjust = 1)) +
  theme(plot.title = element_text(hjust = 0.5))


```

De cara já podemos notar que o resultado foi bem diferente que no exemplo anterior, aqui temos gêneros que possuem medianas visivelmente maiores que outros, mas será que isso já é o suficiente para tirar alguma conclusão? Da mesma forma que no anterior vamos prosseguir com os testes, começando novamente pelo de normalidade, para sabermos se devemos continuar utilizando os mesmos testes.  

```{r, echo=FALSE}

DTJP <- data.table(data)

tablectJP <-DTJP[,
           .(W = shapiro.test(JP_Sales)$statistic, P.value = shapiro.test(JP_Sales)$p.value),
           by = .(Genre)]

tablectJP %>%
  gt()

```

```{r, echo=FALSE}

kruJP <- kruskal.test(JP_Sales ~ Genre, data = data)

```

``` {r, echo=FALSE}
options(scipen=0)
```

O resultado do teste de Shapiro foi semelhante ao encontrado no primeiro testes, por isso vamos seguir usando o teste de Kruskal-Wallis para testar a dependência entre essas duas variáveis. Aplicando o teste nos nossos dados obtemos o valor de p igual a `r kruJP$p.value`, valor infinitamente menor que o limiar de 0,05, evidenciando que de fato o número total de vendas de um jogo é influenciado pelo seu gênero, quando o alvo de estudo é o território japonês.

``` {r, echo=FALSE}
options(scipen=999)
```


Agora para sabermos quais gêneros levam vantagem ou desvantagem em relação a outros vamos aplicar novamente o teste de Pairwise Wilcox, que agora provavelmente vai nos demostrar resultados relevantes, diferente do que aconteceu no estudo anterior. 

```{r, echo=FALSE}
testjp <- pairwise.wilcox.test(data$JP_Sales, data$Genre,
                     p.adjust.method = "BH")

resultjp <- melt(testjp$p.value) 

resultjp <- resultjp[!is.na(resultjp$value), ]

resultjp <- within(resultjp, Relevancia <- ifelse(value < 0.05, "Sim", "Não"))

colnames(result)[1] <- "Genre1"

colnames(result)[2] <- "Genre2"

resultjp <- resultjp[
                order( -rank(resultjp[,4]), resultjp[,1] ),
            ]

resultjp %>%
  gt() %>%
  tab_style(
    style = list(
      cell_fill(color = "lightcyan"),
      cell_text(weight = "bold")
      ),
    locations = cells_body(
      columns = value,
      rows = 1
    )
  )
```

Como era esperado, algumas combinações possuem resultado relevante, como no caso de 'Shooter' e 'Role-Playing', o teste de Pairwise apenas nos diz que estatisticamente falando jogos desses dois gêneros tendem a ter uma diferença de vendas, para saber qual deles é mais propicio a atingir lucros maiores podemos olhar para o `boxplot` exibido no começo da análise. Analisando esses dois gêneros podemos ver que jogos de 'Role-Playing' são mais propícios a atingirem lucros maiores que jogos de 'Shooter'.


Todas as análises e gráficos foram feitos utilizando o software R.
