---
title: "3ª Etapa"
author:
- Eniedson Fabiano Pereira da Silva Junior - 119110512
- João Paulo Alves Dantas - 119210258
output:
  pdf_document: default
  html_document: default
---

```{css, echo=FALSE}
h1 {
  text-align: center;
  margin-bottom: 3rem;
}

img {
  text-align: center;
}
```

```{r, echo=FALSE, include=FALSE}
options(warn=-1)
options(scipen=999)

if(!require(pacman)) install.packages("pacman", repos='http://cran.us.r-project.org')
library(pacman)

pacman::p_load(dplyr, ggplot2, car, rstatix, lmtest, ggpubr, nortest)
```

## 1)

A base de dados usada representa valores de alugueis de imoveis em algumas cidades do Brasil, dentre os dados se encontram a área do imovel e os valores dos alugueis dos mesmos, desse modo, a inteção do seguinte estudo é encontrar uma reação linear entre essas duas variaveis quantitativas de modo a identificar preços de novos apartamentos a partir das suas áreas, em metros quadrados.

[Base de dados - https://www.kaggle.com/datasets/shwaubh/updated-brasilian-housing-to-rent](https://www.kaggle.com/datasets/shwaubh/updated-brasilian-housing-to-rent)

## 2)

### Dados

```{r, echo=FALSE, message=FALSE}
dados <- read.csv('dados_fase_3.csv', header=TRUE, stringsAsFactors=FALSE)
dados <- dados[,c(3,11)]
dados <- setNames(dados, c("area", "aluguel"))
dados <- dados[dados$area < 5000, ]
dados <- dados[dados$aluguel < 30000, ]
```

```{r, echo=FALSE}
glimpse(dados)
```

### Analise de correlação

```{r, echo=FALSE}
ggplot(dados, aes(x=area, y=aluguel)) +
  geom_point() +
  labs(x='area', y='aluguel', 
       title='Relação entre área do imovel e valor de aluguel')
```

#### Teste de hipotese sobre correlacao nula
```{r echo=FALSE}
cor.test(dados$area, dados$aluguel)
```

### Regressão Linear

#### Coeficientes estimados:   
```{r echo=FALSE}
mod <- lm(aluguel ~ area, data=dados)
summary(mod)
```
  
#### Relacao linear entre a VD(Area) e a VI(Valor do Aluguel):  
\phantom{text}  
```{r echo=FALSE}
par(mfrow=c(2,2), mar=c(2,2,2,2))

plot(mod)

par(mfrow=c(1,1))
```

```{r}
## Normalidade dos residuos:
ad.test(mod$residuals)

## Outliers nos residuos:
summary(rstandard(mod))


## Independencia dos residuos (Durbin-Watson):
# (from: car)
durbinWatsonTest(mod)

bptest(mod)

summary(mod)
```

## Gráfico representativo da reta de regressão linear

```{r echo=FALSE, message=FALSE}
ggplot(data = dados, mapping = aes(x = area, y = aluguel)) +
  geom_point() +
  geom_smooth(method = "lm", col = "red") +
  stat_regline_equation(aes(label = paste(..eq.label.., ..adj.rr.label..,
                                          sep = "*plain(\",\")~~")),
                        label.x = 35, label.y = 29000) +
  labs(x='Área do imovel(m²)',y='Valor do aluguel (R$)',
       title='Ajuste de um Modelo de Regressão Linear Simples',
       subtitle = 'Aluguel para x metros quadrados') +
  theme_classic()
```

## Valores de testes
```{r echo=FALSE}
df.teste <- data.frame(area = c(50, 100, 151, 80, 200, 500))
df.teste
```

## Predições
```{r echo=FALSE}
predict(mod, df.teste)
```