---
title: "1ª Lista de Exercícios"
author:
- Eniedson Fabiano Pereira da Silva Junior - 119110512
- João Paulo Alves Dantas - 119210258
- Rodrigo Farias Oliveira - 118110711
output:
  pdf_document: default
  html_document: default
---

```{css, echo=FALSE}
h1 {
  text-align: center;
  margin-bottom: 3rem;
}

img {
  text-align: center;
}
```

# Respostas

1. Ao ter uma grande quantidade de dados com valores distintos para se exibir em uma tabela pode ser que o resultado gerado a não seja tão atrativo, como visto na tabela a seguir, que detalha a quantidade de horas extras dormidas por 20 pacientes que consumiram duas categorias de drogas soníferas: 

``` {r, echo = FALSE}
table (sleep$extra, sleep$group)
```

Porem podemos agrupar os resultados em intervalos de valores arbitrários, tornando uma visualização bem mais atrativa: 
```{r tabela, echo = FALSE}
sono <- cut(sleep$extra, breaks = c(-2,0,2,5), 
labels = c("-2..0","0..2","2..5"))

table (sono, sleep$group)
```

2. Uma variável aleatória pode ser definida intuitivamente como um evento que possui chances (iguais ou não) de assumir determinados valores, como, por exemplo, o lançamento de um dado balanceado, aonde cada face do dado possui chance igual a 1/6 de cair, ou até mesmo o lançamento de uma moeda justa, que possui chance de 1/2 para cada face.

Para visualizar a manipulação das probabilidades temos aqui um gráfico que mostra a probabilidade de conseguir x caras ao lançar uma moeda justa:

``` {r, echo = FALSE, fig.align = 'center'}
caras <- 1:10

Probabilidade <- dbinom(x = caras,
       size = 10,
       prob = 0.5)

plot(x = caras, 
     y = Probabilidade,
     main = "Chance de conseguir x caras ao lançar 10 moedas balançeada") 
```

Agora ajustando a moeda para ela ter uma chance de 7/10 de cair cara, vemos que o gráfico se move uma probabilidade maior de conseguir altos números de caras:

``` {r, echo = FALSE, fig.align = 'center'}
caras <- 1:10

Probabilidade <- dbinom(x = caras,
       size = 10,
       prob = 0.7)

plot(x = caras, 
     y = Probabilidade,
     main = "Chance de conseguir x caras ao lançar 10 moedas não justa") 
```

3. As variáveis aleatórias podem ser divididas em dois grupos principais, qualitativas e quantitativas, dentro desses podemos ainda dividir cada em outros dois, temos as qualitativas nominais e ordinais, e temos as quantitativas discretas e continuas.

    3.1. Qualitativa Nominal: Categoria de variável em que é impossível mensurar ou ordenar os valores, como no exemplo abaixo em que temos os sobreviventes do Titanic agrupados por seu gênero, que por sua vez é uma variável aleatória.

    ``` {r, echo = FALSE}
    apply(Titanic, c(4, 2), sum)
    ```
  
  
    3.2. Qualitativa Ordinais: Nessa categoria de variável é possível atribuir uma ordem aos valores coletados. Utilizando a mesma base de dados, podemos agora observar os sobreviventes do Titanic agrupados pela classe em que embarcaram, podendo ser 1.ª Classe, 2.ª Classe, 3.ª Classe ou tripulação.
    ``` {r, echo = FALSE}
    apply(Titanic, c(4, 1), sum)
    ```
    
    3.3. Quantitativas Discretas: São variáveis aleatórias quantitativas discretas aquelas que podem ser contadas e que possuem um número finito de possíveis valores. Como exemplo temos o número de crianças em uma casa, quantos carros uma família possui, numero de internações em um hospital, etc.
    
    3.4. Quantitativas Continuas: São dados que de certa forma possuem infinitas possibilidades de valores. Por exemplo, ao medir o peso de uma pessoa, dependendo da acurácia da balança, é possível chegar a um resultado quase que único para cada indivíduo, a mesma coisa para a idade de uma pessoa ou sua altura, por esse motivo geralmente as variáveis Quantitativas Continuas são geralmente arredondadas para diminuir a quantidade de possíveis valores.
    

4. Uma função probabilidade mapeia os possíveis resultados de uma variável aleatória com base nos seus parâmetros aleatórios. Como exemplo podemos fazer utilizar o mesmo da questão 2, agora escrevendo a função probabilidade de retirar k caras em um total de n lançamentos com uma probabilidade p de sucesso:

$$P = {n \choose k} p^{k} (1-p)^{n-k}$$

Com uma moeda balanceada e 10 lançamentos chegamos a seguinte função:

$$P = {10 \choose k} 0.5^{k} (0.5)^{10-k}$$

Que resulta no mesmo gráfico visto na questão 2:

``` {r, echo = FALSE, fig.align = 'center'}
caras <- 1:10

Probabilidade <- dbinom(x = caras,
       size = 10,
       prob = 0.5)

plot(x = caras, 
     y = Probabilidade,
     main = "Chance de conseguir x caras ao lançar 10 moedas balançeada") 
```

5. Uma Distribuição de Probabilidades é um par de probabilidade e valor que pode ocorrer em um evento, como, por exemplo, um dado que possui chances diferentes de cair em cada lado. Como, por exemplo, na tabela a seguir.

    ``` {r, echo = FALSE}
    tab <- matrix(c(0.1, 0.2, 0.3, 0.2, 0.1, 0.1), ncol=6, byrow=TRUE)
    colnames(tab) <- c('1','2','3','4','5','6')
    rownames(tab) <- c('chance')
    tab
    ```

6. De certa maneira sim, às duas distribuições associam valores a eventos que ocorrem, por um lado a distribuição de probabilidade atribui chances de que um determinado evento ocorra dentro de um espaço amostral, já a distribuição de frequências é algo mais empírico e tenta chegar nesse mesmo resultado recordando registros. Em espaços amostrais grandes às duas tendem a chegar em um resultado muito parecido, quando analisando um mesmo evento. Um bom exemplo dessa semelhança pode ser vista analisando o cara-ou-coroa, em que uma Distribuição de Probabilidades define que uma moeda justa tem 1/2 de chance de cair em cada lado, porem em um teste empírico o matemático inglês John Kerrich jogou uma moeda 10 mil vezes, registrando 5.067 caras e 4.933 coroas, números muito próximos dos 50%, porem com uma pequena discrepância.
  
7. Uma **Distribuição Bernoulli** é uma distribuição discreta que possui espaço amostral {0, 1}, onde 0 representa a probabilidade de falha e o valor 1 representa a probabilidade de sucesso. Por exemplo:  
    7.1. Estudar as probabilidades referentes aos atrasos em voos comerciais, onde o sucesso seria chegar na hora ou adiantado e a falha seria perder o voo.  
    7.2. Estudar as probabilidades de aprovação e reprovação em uma determinada disciplina do curso, onde o sucesso seria a aprovação na disciplina e a falha a reprovação na mesma.  
  
8. É necessário se conhecer o parametro **p**, que representa a probabilidade de sucesso perante o caso estudado.

9. Uma distribuição Bernoulli segue a segunte f.p. onde k representa a se a probabilidade é de sucesso ou falha, sendo 1 para sucesso e 0 para falha, e p é a probabilidade de sucesso:
$$
  P(X=k) = p^k(1-p)^{1-k}
$$
    9.1. Um exemplo para uso dessa formula pode ser encontrado no seguinte enunciado, junto da sua solução:
    Qual a probabilidade de se acertar uma questão "no chute" sabendo que a questão possui 4 alternativas de escolha e apenas uma delas é correta?  
    Para esse caso, temos que *k = 1* e *p = 0,25*, subistituindo na formula, temos:
    $$
      P(X=1) = 0,25^1*(1-0,25)^{1-1}
    $$
    $$
      P(X=1) = 0,25*(1-0,25)^0
    $$
    $$
      P(X=1) = 0,25*1 = 0,25 = 25\%
    $$
    9.2. Usando o mesmo exemplo, para descobrir a probabilidade da falha ocorrer, basta substituir o k por 0, dessa forma, temos:
    $$
      P(X=0) = 0,25^0*(1-0,25)^{1-0}
    $$
    $$
      P(X=0) = 1*(0,75)^1 = 0,75 = 75\%
    $$
10. Uma Distribuição Binomial pode ser usada quando precisamos descobrir as probabilidades a partir da repetição de determinado experimento e estudar os possiveis resultados referentes ao numero de sucessos dentre os experimentos. Um exemplo simples da utilização de uma tecnica como essa se dá quando precisamos, por exemplo, saber a probabilidade de, entre 5 produtos, 3 serem defeituosos, dessa forma, seria uma distrubuição binomial onde *n = 5* e *k = 3*.

11. Deve se conhecer o parametro **p**, que se refere a probabilidade de dar certo e o parametro **n**, que se refere ao número total de experimentos que serão realizados.

12. Uma distribuição Binomial segue a segunte f.p. onde k representa a quantidade de sucessos, n representa o numero de repetições do experimento e p é a probabilidade de sucesso:
$$
  P(X=k) = \binom{n}{k}p^k(1-p)^{n-k}
$$
    12.1. Um exemplo para uso dessa formula pode ser encontrado no seguinte enunciado, junto da sua solução:
    Qual a probabilidade de se acertar 3 questões "no chute" entre 4 questões, no total, sabendo que cada questão   possui 4 alternativas de escolha e apenas uma delas é correta?
    Para esse caso, temos que *k = 3*, *n = 4* e *p = 0,25*, subistituindo na formula, temos:
    $$
      P(X=3) = \binom{4}{3}*0,25^3*(1-0,25)^{4-3}
    $$
    $$
      P(X=3) = \frac{4!}{3!1!}*0,015625*0,75
    $$
    $$
      P(X=3) = 0,046875 = 4,6875\%
    $$ 
    
13. Em resumo, a função densidade de probabilidade se trata de uma equação capaz de representar a distribuição das chances de uma variável contínua assumir determinados valores. Como por exemplo, pode-se usá-la para observar as faixas etárias dos funcionários de uma empresa e as chances de alguém necessitar de maiores cuidados, como acontece quande se têm pessoas mais velhas engajadas dentro da mesma.

14. A quantidade de produtos que saem com defeito por hora em uma fábrica, a faixa etária de internações por covid em determinada região, a quantidade de acidentes sofridos por dia da semana em alguma cidade, entre vários outros fenômenos aleatórios.

15. Os parâmetros primordiais para o cáulculo da Distribuição Normal são a Média (representada pela letra grega $\mu$), que indica o valor médio das ocorrências, e o desvio padrão da distribuição (representado pela letra $\sigma$, e que pode ser obtido através da raiz quadrada da variância).

16. "Em uma empresa a renda média mensal é R$ 8000,00 e o desvio-padrão é R$ 2000,00. Considerando que a renda mensal seja normalmente distribuída. Determinar a probabilidade de um trabalhador ganhar entre R$ 7500,00 e R$ 9000,00 por mês."

	Utilizando-se da f.d.p. da Distribuição normal, dada por "Z = (x - $\mu$) / $\sigma$", temos o seguinte:
	Z1 = (7500 - 8000)/2000 = -500/2000 = -0,25
	Z2 = (9000 - 8000)/2000 = 1000/2000 = 0,50

	Logo, pela Tabela Normal Padrão, temos a probabilidade de 9,871%, para Z1, e de 19,146% para Z2.
	Que totaliza uma probabilidade final de 29,017% de um trabalhador receber um salário entre R$ 7500,00 e R$ 9000,00.

17. Podemos dividir uma pesquisa estatística nas seguintes fases:
* Definição do problema: onde o pesquisador deve formular de forma concisa o problema alvo;
* Planificação do processo de resolução: na qual o pesquisador determina o processo que será utilizado para resolução e coleta dos dados em questão, decidindo também entre a observância de uma população ou de uma amostra;
* Recolha de dados: fase onde se coleta os dados desejados através de algum meio escolhido pelo pesquisador (questionários, entrevistas, observação, etc);
* Organização de dados: fase que converte e organiza os dados coletados, em verdadeiras informações agrupadas; 
* Apresentação de dados: onde ocorre a sintetização das informações em tabelas ou gráficos, para que se consiga apresentar o grande volume coletado, de forma facilitada;
* Análise e interpretação de dados: fase final em que se calculam novas informações com base nos dados estatísticos, afim de obter uma conclusão/explicação para o fenômeno observado na pesquisa em questão.